臺灣高等法院臺南分院刑事判決
110年度金上訴字第1081號
上  訴  人  
即  被  告  呂昭賢
上列上訴人因恐嚇取財等案件，不服臺灣嘉義地方法院110年度
易字第187號中華民國110年9月3日第一審判決（起訴案號：臺灣
嘉義地方檢察署108年度偵字第8529號、109年度偵字第1666號）
，提起上訴，本院判決如下：
    主  文
①原判決關於附表編號1②、編號3②呂昭賢犯洗錢防制法部分，及
  洗錢防制法三罪之應執行刑部分，均撤銷。
②呂昭賢共同犯附表編號1②、編號3②所示洗錢防制法部分，均累
  犯，各處附表「罪名及沒收-本院判決主文」欄所示之刑。
③其他上訴駁回（即附表編號1①故買贓物罪、編號2兩罪、編號3①
  故買贓物罪，及故買贓物三罪應執行刑部分）。
④呂昭賢犯附表編號1②、編號2②、編號3②洗錢防制法部分，徒刑
  部分應執行有期徒刑拾壹月。罰金部分應執行新臺幣參萬元，
  罰金如易服勞役，以新臺幣壹仟元折算壹日。
    事  實
一、呂昭賢與王孝忠（另經原審法院通緝中）共同基於故買贓物
    、恐嚇取財及隱匿、掩飾特定犯罪所得（一般洗錢）之犯意
    聯絡，其等知悉蔡財富（現由臺灣橋頭地方法院以民國109
    年度易字第195號案件審理中）於107年9月9日至同年9月16
    日期間，在屏東縣琉球鄉（下稱小琉球）岸邊、潮間帶以裝
    水水盆引誘賽鴿，待賽鴿受誘飛降飲水時，再以圓網抓捕之
    方式，竊取陳素蓉、洪世男及劉醇宗所有之賽鴿後，呂昭賢
    及王孝忠即前往小琉球購買蔡財富所竊得之賽鴿，察看該等
    賽鴿腳上所綁腳環上鴿主之電話號碼。再由呂昭賢透過蔡智
    濱（業經原審法院以108年度原訴字第14號判決罪刑確定）
    取得黃冠綸（同蔡智濱案判決確定）申設之京城銀行帳號00
    0000000000號帳戶、黃冠綸申設之郵局帳號00000000000000
    號帳戶及陳祐翔（另案經原審法院以108年度嘉簡字第1519
    號判決確定）申設之臺灣土地銀行帳號000000000000號帳戶
    後，再由呂昭賢及王孝忠撥打電話予陳素蓉、洪世男及劉醇
    宗，向陳素蓉等人恫稱若不繳納贖款即不會放回賽鴿，要自
    行處理賽鴿等語，使陳素蓉、洪世男心生畏懼，惟恐賽鴿遭
    到不測，而聽從呂昭賢或王孝忠之指示匯款至附表編號1、2
    所示之帳戶。劉醇宗則未因此心生畏懼，然為凍結呂昭賢及
    王孝忠提供指定匯款之帳戶，乃刻意匯款新臺幣（下同）10
    元至附表編號3所示帳戶，致呂昭賢等人之恐嚇取財犯行未
    得逞。嗣因警方查獲蔡智濱、黃冠綸等人之前開犯行，循線
    追查，始悉呂昭賢上開犯行。
二、案經洪世男訴由臺南市政府警察局新營分局函請臺灣臺南地
    方檢察署呈請臺灣高等檢察署臺南檢察分署檢察長令轉臺灣
    嘉義地方檢察署，及劉醇宗訴請高雄市政府警察局仁武分局
    ，及嘉義縣警察局水上分局報告臺灣嘉義地方檢察署檢察官
    偵查起訴。
    理  由
一、上開犯罪事實，業據被告於本院準備程序、審理程序坦承不
    諱，且有下列積極證據可資佐證，被告犯行事證明確，堪以
    認定：
　㈠被告於偵查中坦承：有前往小琉球向他人購買被抓的賽鴿，
    再以電話聯繫飼主，向他們要錢等情（偵11039號卷第19頁
    ）。
　　嗣於原審並坦承：伊和王孝忠一起去買被擄的賽鴿，有以每
    本約1萬2000元代價，委託蔡智濱向他人收購金融機構之帳
    戶資料，並打電話向遭擄鴿之鴿主，以電話恐嚇取財，並要
    求各該鴿主將錢匯入被告提供之帳戶等情（見原審卷第120
    頁、第149頁）。
　㈡證人蔡智濱於警詢時證稱：被告把錢交給我，要購買人頭金
    融帳戶，因為林姵岑（業經原審法院以108年度原訴字第14
    號判決罪刑確定）有張貼販售人頭金融帳戶的訊息，所以我
    以網路微信向林姵岑詢問如何購買，並約定時間、地點與林
    姵岑交易人頭金融帳戶，我與林姵岑共交易3次，其中2次是
    直接與林姵岑交易，另一次是因為林姵岑有事在忙，所以林
    姵岑叫我與黃冠綸聯絡交易等語（見水上分局警卷第11頁）
    。
　  證人黃冠綸於警詢時亦指稱：我將3本人頭帳戶交給林姵岑
    ，第1本是我的元大銀行帳戶，第2、3本是我的京城銀行帳
    戶及李欣螢的中國信託帳戶，是在107年7月左右在嘉義市○○
    路○○○交給林姵岑使用，另外陳祐翔的土地銀行帳戶是在107
    年8月至11月間，由林姵岑指使蔡智濱向我收取等語（見水
    上分局警卷第28頁）。
　  證人陳祐翔於警詢時亦證稱，我於107年9月間在嘉義縣○○鄉
    ○○村○○路000號全家超商○○○○店外，將我的土地銀行存摺、
    提款卡、印章、密碼交給黃冠綸，黃冠綸口頭告訴我1本存
    摺每3 個月給我4000元等語（見水上分局警卷第43頁反面）
    。
　　由上述證人之證述，被告係委託蔡智濱收購人頭金融帳戶，
    蔡智濱即向林姵岑聯絡收購事宜，林姵岑並請黃冠綸蒐集金
    融機構之人頭帳戶，黃冠綸即將其申設之郵局帳戶交給林姵
    岑，並將所收集之陳祐翔土地銀行帳戶，由林姵岑指示黃冠
    綸直接交給蔡智濱，再由蔡智濱將上述黃冠綸之郵局帳戶、
    京城銀行帳戶及陳祐翔之土地銀行帳戶交給被告。
　㈢證人王孝忠於108年8月7日警詢中證述：其和被告都有打電話
    恐嚇過鴿主（警100號卷該次警詢筆錄第5頁）。嗣於109年3
    月20日偵查中證稱：其有與被告一同至小琉球購買賽鴿及領
    取被害人等所匯入之款項等情（見交查卷第14頁反面）。
  ㈣被害人陳素蓉於108年5月28日警詢及偵查中指稱：我有2隻賽
    鴿被抓走，歹徒透過賽鴿腳環上的電話，於107年9月16日以
    未顯示來電跟我聯繫，對我恐嚇取財，我於同日在家以手機
    APP登入郵局帳戶轉帳3萬元至歹徒指定的黃冠綸郵局帳戶等
    語（見刑事警察局卷第1至6頁）。
　　被害人洪世男則證稱：我的鴿子在訓練時，遭不明人士擄走
    ，並打電話向我勒贖，我匯錢給對方，但鴿子沒有回來，我
    一共匯了1萬2000元到黃冠綸的京城銀行帳戶等語（見刑事
    警察局卷第7、8、15頁）。
　　被害人劉醇宗則證稱：107年9月12日11時43分，歹徒以未顯
    示來電方式，說我訓練的賽鴿遭他擄走，總共聯絡我6次，
    我各匯了10元要凍結對方的帳戶等語（見刑事警察局卷第18
    至20頁）。
　㈤此外，復有被害人陳素蓉於107年9月16日匯入1筆3萬元到黃
    冠綸郵局帳戶內的客戶歷史交易清單（原審第14號卷一第95
    頁）、洪世男提出之自動櫃員機交易明細影本、京城商業銀
    行股份有限公司107年11月8日函附黃冠綸京城銀行帳戶交易
    明細、王孝忠自動櫃員機提領金錢的監視錄影畫面、京城商
    業銀行股份有限公司108年5月16日函附黃冠綸京城銀行帳戶
    資料、劉醇宗-內政部警政署反詐騙諮詢專線紀錄表、中華
    郵政股份有限公司108年11月5日函暨黃冠綸郵局帳戶之歷史
    交易清單、原審法院108年度原訴字第14號刑事判決書、108
    年度嘉簡字第1519號刑事判決書等在卷可參（見臺灣臺南地
    方檢察署營他卷第11至23頁、原審第14號卷一第241至243頁
    、原審第187號卷第25至44頁）。
　㈥被告於原審對於故買贓物、恐嚇取財等犯行均坦承不諱，對
    於使用黃冠綸、陳祐翔之金融機構帳戶，指示被害人陳素蓉
    、洪世男將被恐嚇之財物匯入黃冠綸、陳祐翔上開帳戶等情
    亦不爭執，惟否認有何洗錢罪嫌云云，經查：
　⒈洗錢防制法業於105 年12月28日修正公布，並於106 年6 月2
    8日生效施行，此次修法參酌國際防制洗錢金融行動工作組
    織之建議，及聯合國禁止非法販運麻醉藥品和精神藥物公約
    ，與聯合國打擊跨國有組織犯罪公約規定，將針對特定犯罪
    所得之處置（placement ）、分層化（layering）及整合（
    integration ）等動態過程，皆納為洗錢行為，並分別對應
    為該法第2 條第1 款、第2 款及第3 款之規定（「本法所稱
    洗錢，指下列行為：一、意圖掩飾或隱匿特定犯罪所得來源
    ，或使他人逃避刑事追訴，而移轉或變更特定犯罪所得。二
    、掩飾或隱匿特定犯罪所得之本質、來源、去向、所在、所
    有權、處分權或其他權益者。三、收受、持有或使用他人之
    特定犯罪所得」），其中該條第2 款規定「掩飾或隱匿特定
    犯罪所得之本質、來源、去向、所在、所有權、處分權或其
    他權益者」之洗錢行為，係指掩飾或隱匿犯特定犯罪所得金
    流軌跡，以消除特定犯罪所得之不法可追溯性而阻止司法追
    查而言。故而，行為人將存匯於人頭金融帳戶內之贓款，故
    意提領現金後轉存或匯至其他金融帳戶，或直接交付與不詳
    之收款人，將會造成該等特定犯罪所得之「去向」不明，而
    該等犯罪所得贓款輾轉流向他處後，其「來源」於特定犯罪
    之脈絡更形隱微甚至消泯，而喪失其不法之可追溯性，原本
    連貫之金流軌跡即遭阻斷，行為人上揭製造金流斷點以妨阻
    司法追查之主觀意思與客觀行為，自合於洗錢防制法第2 條
    第2 款「掩飾特定犯罪所得之來源及去向」之洗錢行為定義
    規定，而該當同法第14條第1 項所規定「有第2 條各款（第
    2 款）所列洗錢行為者」之一般洗錢罪構成要件（最高法院
    109 年度台上字第1812號判決意旨參照）。
  ⒉本案被告取得人頭金融帳戶資料後，對被害人實施恐嚇取財
    犯罪，使告訴人將被害款項匯入人頭金融帳戶中，該款項係
    恐嚇取財罪不法所得贓款，屬洗錢防制法第3 條第1 款所規
    定之犯特定犯罪而取得之財物。被告係藉由人頭帳戶掩飾、
    隱匿自己恐嚇取財罪所得之來源、去向，致使檢警機關無從
    辨識被告取得犯罪所得的不法性，或難以追查被害人匯入款
    項之去向，而形成追查之斷點及阻礙，被告在客觀上確有掩
    飾詐欺犯罪集團犯罪所得來源及去向之具體作為，被告自屬
    洗錢防制法第2 條第2 款所稱之洗錢行為，應依同法第14條
    第 1項一般洗錢罪規定處罰，被告於原審辯稱其不知是洗錢
    行為，不知道這麼嚴重云云，並不可採。　
二、論罪：
  ㈠行為後法律有變更者，適用行為時之法律。但行為後之法律
    有利於行為人者，適用最有利於行為人之法律，刑法第2 條
    第1 項定有明文。刑法第346 條第1項業於108 年12月25日
    經總統修正公布，同年月27日生效。
　　原條文內容為：「意圖為自己或第三人不法之所有，以恐嚇
    使人將本人或第三人之物交付者，處六月以上五年以下有期
    徒刑，得併科一千元以下罰金」。
　　修正後之條文為：「意圖為自己或第三人不法之所有，以恐
    嚇使人將本人或第三人之物交付者，處6 月以上5 年以下有
    期徒刑，得併科3 萬元以下罰金」。
　　本次修正僅將所定罰金部分，由銀元改以新臺幣計算數額，
    犯罪構成要件及法定刑度均未變更，自無新舊法比較適用問
    題，應依一般法律適用原則，適用現行規定處斷，先予敘明
    。
  ㈡核被告就附表編號1至2所為，均係犯刑法第349條第1項之故
    買贓物罪、同法第346條第1項恐嚇取財罪、洗錢防制法第2
    條第2款、第14條第1項洗錢罪。
　　被告就附表編號3所為，因告訴人劉醇宗並無未心生畏懼而
    交付贖款，僅刻意匯款10元，使陳祐翔土地銀行帳戶遭凍結
    ，致被告所為恐嚇取財及洗錢犯行未得逞，乃屬未遂犯，故
    被告就附表編號3所為，係犯刑法第349條第1項之故買贓物
    罪、同法第346條第3項、第1項恐嚇取財未遂罪、洗錢防制
    法第2條第2款、第14條第2項、第1項洗錢未遂罪。
　㈢起訴書論罪法條雖未記載被告涉犯洗錢罪嫌，然起訴書之犯
    罪事實已記載被告以電話恐嚇被害人匯款至其指定之人頭金
    融機構帳戶等情，故被告所犯洗錢罪已在檢察官起訴範圍，
    且法院亦已告知被告涉犯洗錢罪名（原審卷第79、119、141
    頁、本院卷第96頁），給予被告防禦，自得併予審理。
　㈣被告與王孝忠就上述各罪間有犯意聯絡，行為分擔，均為共
    同正犯。
　　起訴書雖認被告與王孝忠、許永慶等人有共犯關係，然查，
    許永慶於警詢時否認參與被告之擄鴿勒贖行為，其辯稱：若
    有抓到賽鴿其均帶回去飼養，並未參與被告與王孝忠之恐嚇
    取財犯行等語（見岡山分局第00000000號卷第298頁、第401
    頁反面），且查無其他積極證據佐證檢察官的主張，加上本
    案並未就許永慶等人的犯行進行調查、辯論，尚難逕行認定
    許永慶等人與被告、王孝忠間有犯意聯絡及行為分擔，併此
    敘明。
  ㈤刑法刪除牽連犯之規定後，原認屬方法目的或原因結果，得
    評價為牽連犯之二犯罪行為間，如具有局部之同一性，或其
    行為著手實行階段可認為同一者，雖得認與一行為觸犯數罪
    名之要件相侔，依想像競合犯論擬。然如其實行之二行為，
    並無局部之重疊，行為著手實行階段亦有明顯區隔，依社會
    通念難認屬同一行為者，應予分論併罰（最高法院107年度
    台上字第1066號判決意旨參照）。經查：
　⒈被告於附表所示之時、地故買蔡財富擄獲之賽鴿行為（故買
    贓物），與被告撥打電話恐嚇鴿主之行為（恐嚇取財等），
    犯行各自獨立可以區別，並無局部之重疊，依社會通念，難
    認故買贓物、恐嚇取財可以評價為一行為，因此，自應予分
    論併罰，併此敘明。
  ⒉被告與共犯恐嚇鴿主被害人後，指示被害人將款項匯入所指
    定的人頭帳戶中，指示匯款與洗錢過程的行為有部分重疊，
    且最終係為了保有恐嚇取財的犯罪所得，掩飾恐嚇取財犯罪
    所得的來源及去向，因此如附表編號1至3 所示之恐嚇取財
    （未遂）罪及洗錢（未遂）罪，均屬以一行為觸犯數罪名，
    成立想像競合犯，應依刑法第55條規定從一重之洗錢罪處斷
    。
　㈥輕罪於量刑上的封鎖效用：
　　一行為而觸犯數罪名者，從一重處斷。但不得科以較輕罪名
    所定最輕本刑以下之刑，刑法第55條定有明文。該條前段所
    謂「從一重處斷」，乃是選擇較重罪名的法定刑作為量刑的
    框架，並非將其他成立的輕罪略去不論，亦即想像競合犯是
    因為行為人的行為實現複數以上的犯罪構成要件，而各自有
    其獨立的不法與罪責內涵，且彼此之間無法取代，必須各別
    加以評價，以貫徹充分評價之原則，此即刑法第55條但書「
    不得科以較輕罪名所定最輕本刑以下之刑」規定之目的，藉
    由此一規定適度調和從一重處斷所生評價不足，此為學理上
    所謂的「輕罪封鎖作用」。刑法第346 條第1 項恐嚇取財罪
    ，其法定刑為「6 月以上5 年以下有期徒刑，得併科3 萬元
    以下罰金。」，而洗錢防制法第14條第1 項之洗錢罪，其法
    定刑為「7 年以下有期徒刑，併科500 萬元以下罰金」，根
    據上述說明，本院從一重依洗錢防制法第14條第1 項洗錢罪
    之法定刑作為量刑之依據時，仍必需受到輕罪封鎖作用限制
    ，判處最低刑度有期徒刑6 月以上。
  ㈦被告所犯如附表編號1①、編號2①、編號3①所示之故買贓物3罪
    間，或者附表編號1②、編號2②、編號3②所示之洗錢罪3罪間
    ，犯罪時間不同，被害人不同，被告顯係分別起意，應予分
    論併罰。
　　被告所犯故買贓物罪與洗錢罪之間，時間可以區別，行為互
    殊，顯係分別起意，亦應予分論併罰。
三、刑之加重、減輕：
  ㈠被告曾因酒後駕車之公共危險案件，經原審法院以107年度嘉
    交簡字第230號判決判處有期徒刑2月確定，於107年8月27日
    易科罰金執行完畢等情，有被告前案紀錄表在卷可憑。被告
    於執行完畢後5年內故意再犯本案有期徒刑以上之各罪，俱
    為累犯，被告對於刑罰的反應力薄弱，且其惡性，且查無
　　司法院大法官會議第775 號解釋意旨所稱「經以累犯加重其
    刑，導致被告所受之刑罰超過其所應負擔罪責之情形」，均
    應依刑法第47條第1 項規定加重其刑。
　㈡被告於附表編號3中所犯恐嚇取財罪及洗錢罪（從一重論以洗
    錢罪），均屬未遂犯，爰依刑法第25條第2項之規定，按既
    遂犯之刑減輕之。
  ㈢犯洗錢防制法第14、15條之罪，在偵查或審判中自白者，減
    輕其刑，同法第16條第2 項定有明文。被告於原審雖否認犯
    一般洗錢罪，然被告於原審其實已經坦承：其購買人頭帳戶
    ，係恐嚇取財鴿主時，讓鴿主匯款至人頭帳戶之用等語（見
    原審卷第149頁），被告此部分坦承的內容實際上已經認罪
    ，且被告於本院審理中也坦承一般洗錢罪，因此被告應有洗
    錢防制法第16條第2項減輕其刑之適用。
　㈣被告有加重及2次減輕其刑之事由，爰先加重後遞減輕之。
四、撤銷原審部分判決的理由（原判決關於附表編號1②、編號3②
    呂昭賢犯洗錢防制法部分，及洗錢防制法三罪之應執行刑部
    分）：
　㈠原審審理後，認為被告附表編號1②、編號3②違反洗錢防制法
    犯行（與恐嚇取財罪從一重處斷）事證明確，予以論罪科刑
    （如附表原審判決主文欄所示），固非無見，然查：
　⒈就附表編號1②洗錢防制法犯行，被告於原審判決後，又依其
    與被害人陳素蓉在原審成立的調解筆錄（原審卷第137頁）
    ，賠償陳素蓉第二期款15000元，有被告陳報的匯款單據可
    參（本院卷第77頁），原審未及審酌此對被告有利的量刑因
    素，量刑乃有瑕疵。
　⒉就附表編號3②洗錢防制法犯行，被告於本院已與被害人劉醇
    宗成立和解，並賠付劉醇宗3600元，有本院和解筆錄、被告
    匯款單據可參（本院卷第81、115頁），原審未及審酌於此
    ，量刑亦有瑕疵。
　⒊被告提起上訴，主張原審附表編號1②、編號3②關於被告違反
    洗錢防制法犯行的量刑有上開瑕疵，就違反洗錢防制法三罪
    所定的應執行刑因而亦嫌過重，為有理由，原審判決關於此
    部分即屬無可維持，應由本院予以撤銷改判。
  ㈡爰審酌被告不思正途賺取所需，故買他人擄獲之賽鴿，進行
    擄鴿勒贖之犯行，除侵害他人財產權外，又要求被害鴿主將
    款項匯入他人之金融帳戶，刻意製造金流斷點，使偵查機關
    增加追緝犯嫌的困難，社會互信基礎破壞，被告的行為不應
    輕縱；惟念被告犯後坦承犯行，並與被害人陳素蓉、劉醇宗
    成立和解，賠償被害人等的損失，兼衡被告高中畢業之教育
    程度、目前從事鐵工工作，已離婚，有兩個成年子女（原審
    卷第150頁），暨其犯罪動機、目的、手段等一切情狀，各
    判處如附表編號1②、編號3②「罪名及沒收-本院判決主文」 
    欄所示之刑（定應執行刑部分，詳後述）。
　㈢沒收部分：
　　被告供稱其恐嚇取財所取得之財物係與王孝忠平分，每人可
    得二分之一等語（見原審卷第150頁）。依此，附表編號1②
    部分，被告可分得被害人陳素蓉遭詐騙金額二分之一，即1
    萬5000元，因被告已賠償陳素蓉3萬元，已將其犯罪所得返
    還予被害人，此部分即毋庸宣告沒收。附表編號3②部分，被
    告對劉醇宗恐嚇取財未遂，而未取得贖款，且於本院另賠償
    劉醇宗3600元，更無犯罪所得，亦毋庸宣告沒收。　
五、駁回被告上訴部分（附表中故買贓物三罪、附表編號2②洗錢
    防制法部分、及故買贓物三罪的應執行刑部分）：
　㈠原審審理後，認為被告此部分犯行事證明確，乃適用上開實
    體法規，並審酌被告故買他人擄獲之賽鴿，進行擄鴿勒贖之
    犯行，又要求被害鴿主將款項匯入人頭金融帳戶，侵害他人
    財產權，且刻意製造金流斷點，使偵查機關增加追緝犯嫌的
    困難，被告的行為不應輕縱，惟念被告犯後坦承犯行，兼衡
    被告上開智識程度、生活狀況，暨其犯罪動機、目的、手段
    等一切情狀，各判處如附表「罪名及沒收-原審判決主文」 
    欄所示之刑，並就故買贓物三罪得易科罰金之刑，定其應執
    行有期徒刑5月，如易科罰金，以新台幣1000元折算1日。
　㈡另就沒收部分，原審判決並說明：附表編號2部分，因告訴人
    洪世男遭恐嚇取財1萬2千元，被告與共犯王孝忠平分，各取
    得6000元，此部分雖未扣案，仍應就被告之犯罪所得6000元
    予以沒收，並於全部或一部不能沒收或不宜執行沒收時，追
    徵其價額。　
　㈢經核原審判決上開認事用法並無違誤，量刑亦屬妥適，並無
    違法不當之處。
　㈣被告雖提起上訴，主張：伊只是想說賺差價而已，不知道這
    麼嚴重，伊想賠償被害人，原審量刑過重云云，然查：原審
    判決就被告量刑部分，已審酌刑法第57條規定之多款量刑事
    由，諸如被告之犯罪動機、目的，被告行為所生危害、被告
    犯後態度，及被告智識程度、生活狀況，並未逾越法定刑度
    ，亦無濫用裁量之情事。尤其，相對於刑法第349條第1項故
    買贓物罪、洗錢防制法第14條第1項一般洗錢罪的法定刑（
    見本判決附錄法條），原審量處的刑度均係由最低度刑往上
    酌加，並無過重之虞。至於被告想賠償被害人洪世男部分，
    經本院兩次將被告的心意通知編號2被害人洪世男（本院卷
    第49頁、第89頁），洪世男均未出庭，不願意與被告和解，
    被告擄鴿勒贖鴿主的行為，惡性非輕，洪世男不願出庭原諒
    被告，本院尊重之，因此被告此部分犯行即無再調降刑度的
    空間，併此敘明。
六、定應執行刑部分（被告犯洗錢防制法三罪部分）：　　　
　　被告所犯附表中三件違反洗錢防制法犯行，符合刑法第50條
    第1項前段數罪併罰的要件，爰斟酌被告的整體犯罪情節、
    定應執行刑程序採限制加重原則，被告各罪的罪名相同，關
    聯性高，於本院多賠付編號1被害人陳素蓉15000元，另賠付
    編號3被害人劉醇宗3600元等情狀，定其應執行刑如主文所
    示，並就罰金部分諭知易服勞役之折算標準。
據上論結，應依刑事訴訟法第368條、第369條第1項前段、第364
條、第299條第1項前段，判決如主文。
本案經檢察官葉美菁提起公訴，檢察官林志峯到庭執行職務。
中　　華　　民　　國　　110 　年　　12　　月　　22　　日
                  刑事第五庭    審判長法　官  蔡廷宜
                                      法　官  林坤志
                                      法　官  蔡川富
以上正本證明與原本無異。
洗錢罪部分，如不服本判決應於收受送達後20日內向本院提出上
訴書狀，其未敘述上訴理由者，並得於提起上訴後20日內向本院
補提理由書（均須按他造當事人之人數附繕本）「切勿逕送上級
法院」。
贓物罪部分，不得上訴。
　　　　　　　　　　　　　　　　　　　書記官  黃心怡
中　　華　　民　　國　　110 　年　　12　　月　　22　　日
附表：
編號 告訴人/被害人 恐嚇取財方式 匯款時間、金額（新臺幣）及匯入帳戶 罪名及沒收 1 被害人陳素蓉 被告與王孝忠於107年9月16日前某時許，在小琉球某處，買受另案被告蔡財富竊取之被害人所有賽鴿，旋即於107年9月16日某時許，在不詳地點撥打該賽鴿腳環上被害人之電話聯繫被害人，恫稱已抓捕該賽鴿，致使被害人心生畏懼，並匯款至被告呂昭賢、王孝忠指定之帳戶。 ①107年9月16日12時3分許 ②匯款3萬元 ③黃冠綸郵局帳號00000000000000號帳戶 原審判決主文： ①呂昭賢共同犯故買贓物罪，累犯，處有期徒刑參月，如易科罰金，以新臺幣壹仟元折算壹日。 ②呂昭賢共同犯洗錢防制法第十四條第一項之洗錢罪，累犯，處有期徒刑玖月，併科罰金新臺幣貳萬元，罰金如易服勞役，以新臺幣壹仟元折算壹日。     本院判決主文： ①上訴駁回。 ②原判決撤銷。 　呂昭賢共同犯洗錢防制法第十四條第一項之洗錢罪，累犯，處有期徒刑玖月，併科罰金新臺幣壹萬元，罰金如易服勞役，以新臺幣壹仟元折算壹日。 2 告訴人洪世男 被告呂昭賢、王孝忠於107年9月9日前某時許，在小琉球某處買受另案被告蔡財富竊取之告訴人所有賽鴿，旋即於同日19時20分許，在不詳地點撥打該賽鴿腳環上告訴人之電話聯繫告訴人，恫稱已抓捕該賽鴿，致使告訴人心生畏懼，並匯款至被告呂昭賢、王孝忠指定之帳戶。 ①107年9月9日19時44分許 ②匯款1萬2000元 ③黃冠綸京城銀行帳號000000000000號帳戶 原審判決主文： ①呂昭賢共同犯故買贓物罪，累犯，處有期徒刑參月，如易科罰金，以新臺幣壹仟元折算壹日。 ②呂昭賢共同犯洗錢防制法第十四條第一項之洗錢罪，累犯，處有期徒刑玖月，併科罰金新臺幣貳萬元，罰金如易服勞役，以新臺幣壹仟元折算壹日。未扣案之犯罪所得新臺幣陸仟元沒收，於全部或一部不能沒收或不宜執行沒收時，追徵其價額。     本院判決主文： ①上訴駁回。 ②上訴駁回。 3 告訴人劉醇宗 被告呂昭賢、王孝忠於107年9月12日11時43分前某時許，在小琉球某處買受另案被告蔡財富竊取之告訴人所有賽鴿，旋即於同日11時43分許，在不詳地點撥打該賽鴿腳環上告訴人之電話聯繫告訴人，恫稱已抓捕該賽鴿，要求告訴人匯款至指定帳戶，惟告訴人並未因此心生畏懼，且為凍結擄鴿集團提供匯款之帳戶，乃刻意匯款10元，致被告呂昭賢、王孝忠未得逞。 ①107年9月15日12時4分許 ②匯款10元 ③陳祐翔土地銀行帳號000000000000號帳戶 原審判決主文： ①呂昭賢共同犯故買贓物罪，累犯，處有期徒刑參月，如易科罰金，以新臺幣壹仟元折算壹日。 ②呂昭賢共同犯洗錢防制法第十四條第一項之洗錢未遂罪，累犯，處有期徒刑柒月，併科罰金新臺幣壹萬元，罰金如易服勞役，以新臺幣壹仟元折算壹日。     本院判決主文： ①上訴駁回。 ②原判決撤銷。 　呂昭賢共同犯洗錢防制法第十四條第一、二項之洗錢未遂罪，累犯，處有期徒刑柒月，併科罰金新臺幣伍仟元，罰金如易服勞役，以新臺幣壹仟元折算壹日。 
附錄本案論罪科刑法條：
中華民國刑法第346條
意圖為自己或第三人不法之所有，以恐嚇使人將本人或第三人之
物交付者，處6月以上5年以下有期徒刑，得併科3萬元以下罰金
。
以前項方法得財產上不法之利益或使第三人得之者，亦同。
前二項之未遂犯罰之。
中華民國刑法第349條
收受、搬運、寄藏、故買贓物或媒介者，處 5 年以下有期徒刑
、拘役或科或併科 50 萬元以下罰金。
因贓物變得之財物，以贓物論。
洗錢防制法第2條
本法所稱洗錢，指下列行為：
一、意圖掩飾或隱匿特定犯罪所得來源，或使他人逃避刑事追訴
    ，而移轉或變更特定犯罪所得。
二、掩飾或隱匿特定犯罪所得之本質、來源、去向、所在、所有
    權、處分權或其他權益者。
三、收受、持有或使用他人之特定犯罪所得。
洗錢防制法第14條
有第二條各款所列洗錢行為者，處7 年以下有期徒刑，併科新臺
幣5 百萬元以下罰金。
前項之未遂犯罰之。
前二項情形，不得科以超過其特定犯罪所定最重本刑之刑。